---
title: "Exemplo de Manipulação de Dados"
author: "Paulo Cirino Ribeiro"
date: "2017-5-12"
output: html_document
---

```{r setup, include=FALSE}
knitr::opts_chunk$set(echo = TRUE, fig.width = 10, fig.align = 'center')
```

## Os Pacotes
```{r packageLoading, message = FALSE, warning = FALSE}
### Reading Data
require('readr')

### Data Wrangling
require('dplyr')
require('tidyr')
require('tibble')
require('DMwR') ## KNN Imputation

### Visualization
require('ggplot2')
require('Amelia')
require('plotly')
```

## Os Dados
```{r dataReading, warning = FALSE, message = FALSE}
train <- read_csv("./data/train.csv")
IdTrain <- train$Id
YTrain <- train$Target
XTrain <- train %>% dplyr::select(-Id, -Target)

test <- read_csv("./data/test.csv")
IdTest <- test$Id
XTest <- test %>% dplyr::select(-Id)
```

## Summaries
```{r dataFirstViewInput, warning = FALSE, message = FALSE}
XTrain %>% dplyr::glimpse()
XTrain %>% summary()
```


## Saida
```{r dataFirstViewOutput, warning = FALSE, message = FALSE}
YTrain %>% summary()

plotly::plot_ly(x = YTrain) %>%
  plotly::add_histogram()

plotly::plot_ly(y = YTrain, type = "box", boxpoints = "all", jitter = 0.5,
        pointpos = -1.8) 

plotly::plot_ly(x = 1:length(YTrain), y = sort(YTrain)) %>%
  plotly::add_lines() %>%
  plotly::add_markers()

```

#### Análise
##### Problemas na Entrada
- NAs
- Dados Fora de Escala e de Distribuições Desbalanceadas
- Grande Número de Variáveis
- Desconhecimento das Relações e Interações entre variáveis e saida

##### Problemas na Saida
- Saída não linear

##### Possíveis Pré-Processamentos
###### NAs
- Binarização de NAs
- Substituição de NAs pela média
- Substituição de NAs pela mediana
- Substituição de NAs por moda
- Substituição de NAs por valores extremos 

###### Dados Fora de Escala e de Distribuições Desbalanceadas
- Normalização dos Dados
- Escalamento dos Dados
- Transformações Logarítimicas
- Transformações de dados contínuos para bins

###### Grande Número de Variáveis
- PCA para variáveis contínuas

###### Desconhecimento das Relações e Interações entre variáveis e saida
- Análise de Correlação
- Relações não-Lineares entre entrada e saida 

## Pré-Processamentos
### Variáveis com NAs

##### Quais são as variáveis e quanto de NAs elas possuem
```{r}
trainMissingData <- XTrain %>% 
                      dplyr::mutate_all(is.na) %>%
                      dplyr::summarise_all(dplyr::funs(sum)) %>%
                      tidyr::gather(Var, NaCountTrain) %>%
                      dplyr::arrange(dplyr::desc(NaCountTrain)) %>%
                      dplyr::filter(NaCountTrain > 0)

testMissingData <- XTest %>% 
                    dplyr::mutate_all(is.na) %>%
                    dplyr::summarise_all(sum) %>%
                    tidyr::gather(Var, NaCountTest) %>%
                    dplyr::arrange(dplyr::desc(NaCountTest)) %>%
                    dplyr::filter(NaCountTest > 0)

nTrainningObs <- nrow(XTrain)
nTestObs <- nrow(XTest)
missingResultTable <- trainMissingData %>%
  dplyr::full_join(testMissingData, by = 'Var') %>%
  dplyr::mutate(NaCountTrainPerc = 100 * round(NaCountTrain / nTrainningObs, 4),
                NaCountTestPerc = 100 * round(NaCountTest / nTestObs, 4))
missingResultTable
```

##### Vizualizando relação entre NAs
```{r vizMissingData, fig.height = 12}
missingDataColNames <- missingResultTable$Var
XTrain %>% 
    dplyr::select( dplyr::one_of(missingDataColNames) ) %>%
    data.frame() %>%
    Amelia::missmap(col = c("black", "grey"))

XTest %>% 
    dplyr::select( dplyr::one_of(missingDataColNames) ) %>%
    data.frame() %>%
    Amelia::missmap(col = c("black", "grey"))
```

##### Vizualizando Disperção entre Valores não NAs
```{r vizMissingData2}
missingDataColNames <- missingResultTable$Var[1:6]
p <- XTrain %>% 
        dplyr::select( dplyr::one_of(missingDataColNames) ) %>%
        tidyr::gather(Var, Val) %>%
        dplyr::filter(!is.na(Val)) %>%
        dplyr::group_by(Var) %>%
        dplyr::mutate(Val = (Val - mean(Val))/sd(Val) ) %>%
        dplyr::ungroup() %>%
        ggplot2::ggplot(aes(x = Var, fill = Var, color = Var, y = Val))
plotly::ggplotly(p + ggplot2::geom_boxplot())
plotly::ggplotly(p + ggplot2::geom_point())

p <- XTest %>% 
        dplyr::select( dplyr::one_of(missingDataColNames) ) %>%
        tidyr::gather(Var, Val) %>%
        dplyr::filter(!is.na(Val)) %>%
        dplyr::group_by(Var) %>%
        dplyr::mutate(Val = (Val - mean(Val))/sd(Val) ) %>%
        dplyr::ungroup() %>%
        ggplot2::ggplot(aes(x = Var, fill = Var, color = Var, y = Val))
plotly::ggplotly(p + ggplot2::geom_boxplot())
plotly::ggplotly(p + ggplot2::geom_point())
```

##### preProcessNAs 
```{r}
NAToZeroVars <- missingResultTable %>%
    dplyr::filter(NaCountTrainPerc > 20.0) %>%
    dplyr::select(Var) %>%
    unlist() %>% as.character()

NNImputationVars <- missingResultTable %>%
    dplyr::filter(NaCountTrainPerc < 20.0) %>%
    dplyr::select(Var) %>%
    unlist() %>% as.character()


preProcessNAs <- function(Data, NAToZeroVars, NNImputationVars){
    auxColNames <- names(Data) %>% base::setdiff( c(NAToZeroVars, NNImputationVars ) ) 
    auxData <- Data %>% 
        dplyr::select_( .dots = auxColNames )
                     
    NAToZeroData <- Data %>%
        dplyr::select_(.dots = NAToZeroVars) %>%
        dplyr::mutate_all( dplyr::funs( ifelse(is.na(.), 0, .) ) 
                          )
    NNImputationData <- Data %>%
        dplyr::select_(.dots = NNImputationVars) %>%
        data.frame() %>%
        DMwR::knnImputation(k = 10)
    
    dplyr::bind_cols(auxData, NAToZeroData, NNImputationData) %>%
        data.frame()
}

XTrain <- XTrain %>%
            preProcessNAs(NAToZeroVars = NAToZeroVars, NNImputationVars = NNImputationVars)
XTest <- XTest %>% 
            preProcessNAs(NAToZeroVars = NAToZeroVars, NNImputationVars = NNImputationVars)
```


### Tipos e Distribuições das Variaveis
#### Tipo Dos Dados

##### Plot Valores Únicos
```{r}
p <- XTrain %>%
        tidyr::gather(key = Var, value = Val) %>%
        dplyr::group_by(Var) %>%
        dplyr::mutate(Val = ( Val - min(Val) ) / ( max(Val) - min(Val) ) ) %>%
        dplyr::ungroup() %>%
        data.frame() %>%
        ggplot2::ggplot(aes(x = Var, y = Val)) +
        ggplot2::geom_point()
p
```

##### Tabela de Valores Únicos
```{r}
XTrain %>%
    tidyr::gather(key = Var, value = Val) %>%
    unique() %>%
    dplyr::group_by(Var) %>%
    dplyr::summarise(UniqueValuesCount = n()) %>%
    dplyr::arrange(UniqueValuesCount) %>%
    data.frame()
```

```{r}
XTrain <- XTrain %>% dplyr::select(-V37)
XTest <- XTest %>% dplyr::select(-V37)
```


##### Distribuições dos Dados

```{r, fig.height = 15 }
p <- XTrain %>%
        tidyr::gather(key = Var, value = Val) %>%
        dplyr::group_by(Var) %>%
        dplyr::mutate(Val = ( Val - min(Val) ) / ( max(Val) - min(Val) ) ) %>%
        dplyr::ungroup() %>%
        data.frame() %>%
        ggplot2::ggplot(aes(x = Var, y = Val)) +
        ggplot2::geom_boxplot() + 
        ggplot2::coord_flip()
p
```

##### Colocando os Dados em Escala
##### preProcessScaleAndCenter
```{r}
preProcessScaleAndCenter <- function(Data){
    Data %>% 
        dplyr::mutate_all( dplyr::funs( ( . - min(.) ) / ( max(.) - min(.) ) ) )
}

XTrain <- XTrain %>% preProcessScaleAndCenter()
XTest <- XTest %>% preProcessScaleAndCenter()
```

##### Diminuindo o Número de Variáveis via PCA
```{r}
PCAModel <- prcomp(x = XTrain %>% data.matrix())
auxPCAData <- summary(PCAModel)$importance %>%
                t() %>%
                data.frame() %>%
                tibble::rownames_to_column(var = "Component") %>%
                dplyr::mutate(Component = factor(x = Component, 
                                                 levels = Component %>% as.character()))

p <- auxPCAData %>%
    ggplot2::ggplot(aes(x = Component, y = Standard.deviation)) +
    ggplot2::geom_bar(stat = 'identity')
plotly::ggplotly(p = p)

p <- auxPCAData %>%
    ggplot2::ggplot(aes(x = Component, y = Proportion.of.Variance)) +
    ggplot2::geom_bar(stat = 'identity')
plotly::ggplotly(p = p)

p <- auxPCAData %>%
    ggplot2::ggplot(aes(x = Component, y = Cumulative.Proportion)) +
    ggplot2::geom_bar(stat = 'identity')
plotly::ggplotly(p = p)
```

##### preProcessPCA
```{r}
preProcessPCA <- function(Data, PCAModel, nComponents){
    predict(object = PCAModel, newdata = Data) %>%
        data.frame() %>%
        dplyr::select(1:nComponents)
}
XTrain <- XTrain %>% preProcessPCA(PCAModel = PCAModel, nComponents = 45)
XTest <- XTest %>% preProcessPCA(PCAModel = PCAModel, nComponents = 45)
```

### Salvando Dados de Teste e Treinamento Processados
```{r}
readr::write_csv(x = XTrain, path = 'data/processedTrainData.csv')
readr::write_csv(x = XTest, path = 'data/processedTestData.csv')
readr::write_csv(x = YTrain %>% data.frame(), path = 'data/TrainLabels.csv')
```
